臺灣臺南地方法院刑事判決　　　　　　　　96年度訴字第67號
公　訴　人　臺灣臺南地方法院檢察署檢察官
被　　　告　甲○○
　　　　　　　　　　（現羈押於臺灣台南看守所）
指定辯護人　禎和律師
上列被告因違反槍砲彈藥刀械管制條例案件，經檢察官提起公訴
（九十五年度偵字第一三二三七號），本院判決如下：
    主  文
甲○○未經許可，持有可發射子彈具有殺傷力之改造手槍，累犯
，處有期徒刑年陸月，併科罰金新臺幣壹拾萬元，罰金如易服
勞役，以新臺幣壹仟元折算壹日。扣案之仿ＦＮ廠一九一○型半
自動手槍貳支（含彈匣貳個，槍枝管制編號分別為000000
0000號及0000000000號）、１２ＧＡＵＧＥ制式
霰彈貳顆，均沒收。
    事  實
一、甲○○前於民國八十三年間曾因違反麻醉藥品管理條例案件
    ，經臺灣高等法院臺南分院判處有期徒刑五年二月確定後送
    監執行，於八十六年四月八日假釋並交付保護管束，嗣因另
    於假釋期間更犯他罪，經法院撤銷假釋執行殘刑，甫於九十
    年七月三十一日執行完畢。猶不知悔改，明知可發射子彈具
    有殺傷力之改造手槍及子彈，為槍砲彈藥刀械管制條例所列
    管禁止持有之物，未經主管機關許可，不得持有之，竟基於
    持有可發射子彈具有殺傷力之改造手槍及子彈之犯意，於九
    十三年初某日，未經許可而接續收受真實姓名年籍不詳綽號
    「阿信」、「阿茂」之成年男子，在甲○○前所承租位於嘉
    義市○○路住處所交付之可發射子彈具有殺傷力之ＦＮ廠一
    九一○型半自動改造手槍二支、１２ＧＡＵＧＥ制式霰彈二
    顆後，置於自己實力支配之下而持有上開手槍及霰彈。嗣為
    警於九十五年八月二十九日中午十二時許，持搜索票前往甲
    ○○於臺南縣安定鄉蘇厝村三六○之三號住處執行搜索時，
    於其住處二樓房間床舖，當場查獲仿ＦＮ廠一九一○型半自
    動改造手槍二支（含彈匣二個）、１２ＧＡＵＧＥ制式霰彈
    二顆及非公告槍砲組成零件之槍管十支及撞針一支。
二、案經臺南縣警察局善化分局報告臺灣臺南地方法院檢察署檢
    察官偵查起訴。
    理    由
壹、程序方面：
    按現行刑事訴訟法為保障被告之反對詰問權，排除具有虛偽
    危險性之傳聞證據，以求實體真實之發見，於該法第一百五
    十九條第一項明定被告以外之人於審判外之言詞或書面陳述
    ，除法律有規定者外，不得作為證據。而刑事訴訟法第一百
    五十九條之一至一百五十九條之四有傳聞法則之例外規定，
    且被告以外之人於審判外之陳述，雖不符前四條之規定，而
    經當事人於審判程序同意作為證據，法院審酌該言詞陳述或
    書面陳述作成時之情況，認為適當者，亦得為證據；當事人
    、代理人或辯護人於法院調查證據時，知有第一百五十九條
    第一項不得為證據之情形，而未於言詞辯論終結前聲明異議
    者，視為有前項之同意，刑事訴訟法第一百五十九條之五定
    有明文。本件檢察官、被告並未就被告以外之人於審判外之
    陳述有所爭執，且迄於言詞辯論終結前，均未主張有刑事訴
    訟法第一百五十九條第一項不得為證據之情形，故認已同意
    作為證據，且經本院審酌後，亦無不適當之情形，應認均有
    證據能力。
貳、實體方面：
    上揭事實，迭據被告甲○○於警詢、偵查中及本院審理時坦
    承不諱。此外，並有仿ＦＮ廠一九一○型半自動手槍二支（
    含彈匣二個，槍枝管制編號分別為0000000000號
    及0000000000號）、１２ＧＡＵＧＥ制式霰彈二
    顆扣案可茲佐證，及台南縣警察局善化分局扣押物品目錄表
    、扣押書一份、相片六幀在卷可憑。上開改造手槍及子彈，
    經送內政部警政署刑事警察局以性能檢驗法及試射法鑑驗結
    果：(一)槍枝管制編號0000000000號手槍一支，認
    係由仿ＦＮ廠一九一○型半自動手槍製造之槍枝，去除槍管
    內阻鐵而成之改造手槍，機械性能良好，可擊發適用子彈，
    具殺傷力。(二)槍枝管制編號0000000000號手槍一
    支，認係由仿ＦＮ廠一九一○型半自動手槍製造之槍枝，換
    裝土造金屬槍管而成之改造手槍，機械性能良好，可擊發適
    用子彈，具殺傷力。(三)送鑑子彈二顆，認均係１２ＧＡＵＧ
    Ｅ制式霰彈，均具殺傷力等情，亦有內政部警政署刑事警察
    局九十五年十月十二日刑鑑字第○九五○一三三五一七號槍
    彈鑑定書在卷足憑。從而上揭手槍二支及霰彈二顆，均具有
    殺傷力無訛。本案事證明確，被告甲○○犯行堪以認定。
三、按未經許可，持有可發射子彈具有殺傷力之改造手槍、子彈
    ，其持有之繼續，為行為之繼續，亦即一經持有該槍枝、子
    彈，罪即成立，但其完結須繼續至持有行為終了時為止（最
    高法院七十四年度臺上字第三四○○號、八十八年度臺上字
    第四六○八號判決意旨參照）。被告甲○○雖自九十三年初
    某日起，即持有上開可發射子彈具有殺傷力之改造手槍、子
    彈，惟被告持有上開改造手槍之行為，既持續至九十五年八
    月二十九日經警查獲止，自應適用新法即九十四年一月二十
    六日修正公布之槍砲彈藥刀械管制條例第八條第四項及刑法
    之相關規定，而無比較新舊法之餘地，合先敘明。被告未經
    許可，持有可發射子彈具有殺傷力之改造手槍及子彈，核被
    告所為，係犯槍砲彈藥刀械管制條例第八條第四項之未經許
    可，持有可發射子彈具有殺傷力之改造手槍罪及同條例第十
    二條第四項之未經許可，持有子彈罪。被告未經許可，以一
    持有行為，同時、同地持有可發射子彈具有殺傷之改造手槍
    二支及具有殺傷力之子彈二顆，係以一行為同時觸犯未經許
    可，持有可發射子彈具有殺傷力之改造手槍罪及未經許可，
    持有子彈罪，為想像競合犯，依刑法第五十五條前段規定，
    從一重以未經許可，持有可發射子彈具有殺傷力之改造手槍
    罪處斷。被告前於民國八十三年間曾因違反麻醉藥品管理條
    例案件，經臺灣高等法院臺南分院判處有期徒刑五年二月確
    定後送監執行，於八十六年四月八日假釋並交付保護管束，
    嗣因另於假釋期間更犯他罪，經法院撤銷假釋執行殘刑，於
    九十年七月三十一日執行完畢等情，有臺灣高等法院被告前
    案紀錄表附卷可稽，被告前受有期徒刑執行完畢，五年以內
    再故意犯本件有期徒刑以上之罪，為累犯，爰依刑法第四十
    七條第一項規定加重其刑。爰審酌被告前有多次刑事前案紀
    錄，堪認其品行不佳，並斟酌其持有可發射子彈具有殺傷之
    改造手槍二支及具有殺傷力之子彈二顆，持有時間長達二年
    餘，嚴重危害社會秩序及安全，及被告犯後已坦承犯行，頗
    具悔意等一切情狀，分別量處如主文所示之刑，併就所處罰
    金刑部分，諭知易服勞役之折算標準，以資懲儆。扣案之仿
    ＦＮ廠一九一○型半自動手槍二支（含彈匣二個，槍枝管制
    編號分別為0000000000號及000000000
    0號）及１２ＧＡＵＧＥ制式霰彈二顆係屬違禁物，爰均依
    刑法第三十八條第一項第一款之規定宣告沒收。至於扣案子
    彈一顆，認係土造子彈（具直徑約七點五ｍｍ金屬彈頭），
    經實際試射，雖可擊發，惟發射動能不足，認不具殺傷力等
    情，有內政部警政署刑事警察局九十五年十月十二日刑鑑字
    第○九五○一三三五一七號槍彈鑑定書在卷足憑；另扣案之
    槍管十枝，均係土造金屬槍管半成品，依現狀，無法供組成
    槍砲使用等情，亦有內政部警政署刑事警察局九十五年十二
    月十九日刑鑑字第○九五○一七九五一六號函附卷可佐。上
    揭子彈一顆及槍管十支均無積極證據證明屬槍砲彈藥刀械管
    制條例列管之違禁物，且亦非屬其他違禁物，自無庸宣告沒
    收，附此說明。
四、公訴意旨另以：被告基於持有可發射子彈具有殺傷力改造手
    槍之零件犯意，於九十三年初某日，持有撞針一支，因認被
    告亦涉犯槍砲彈藥刀械管制條例第十三條第四項之未經許可
    ，持有管制槍枝零件罪嫌等語。惟查，被告所持有撞針一支
    ，係金屬槍機，可作為改造槍枝（槍枝管制編號分別為00
    00000000號及0000000000號）零件使用
    ，惟係玩具廠商所製造，雖可供上開扣案改造槍枝零件使用
    ，惟非屬公告之槍砲組成零件等情，有內政部九十六年一月
    十八日內授警字第○九六○八七○一一三號函敘明在卷可稽
    ，是自難以槍砲彈藥刀械管制條例第十三條第四項之罪名相
    繩，本應諭知無罪之判決，然公訴意旨認此部分與上開有罪
    部分，有想像競合之裁判上一罪關係，本院爰不另為無罪之
    諭知，附此說明。
據論斷，應依刑事訴訟法第二百九十九條第一項前段，槍砲彈藥
刀械管制條例第八條第四項、第十二條第四項，刑法第十一條前
段、第五十五條前段、第四十七條第一項、第四十二條第三項、
第三十八條第一項第一款，判決如主文。
本案經檢察官乙○○到庭執行職務。
中　　華　　民　　國　　96　　年　　7 　　月　　25　　日
　　　　　　　　　刑事第六庭    審判長法　官　張瑛宗
                                      法　官　孫淑玉
                                      法  官  黃莉莉
以上正本證明與原本無異。
如不服本判決應於收受本判決後10日內向本院提出上訴書狀，並
應敘述具體理由。如未敘述上訴理由者，應於上訴期間屆滿後20
日內向本院補提理由書狀（均須按他造當事人之人數附繕本）「
切勿逕送上級法院」。
           　　 　　　　　　　　      書記官  朱小萍
中　　華　　民　　國　　96　　年　　7 　　月　　25　　日
附錄本案論罪科刑法條全文：
槍砲彈藥刀械管制條例第八條
未經許可，製造、販賣或運輸鋼筆槍、瓦斯槍、麻醉槍、獵槍、
空氣槍或第四條第一項第一款所定其他可發射金屬或子彈具有殺
傷力之各式槍砲者，處無期徒刑或五年以上有期徒刑，併科新臺
幣一千萬元以下罰金。
未經許可，轉讓、出租或出借前項所列槍枝者，處五年以上有期
徒刑，併科新臺幣一千萬元以下罰金。
意圖供自己或他人犯罪之用，而犯前二項之罪者，處無期徒刑或
七年以上有期徒刑，併科新臺幣一千萬元以下罰金。
未經許可，持有、寄藏或意圖販賣而陳列第一項所列槍枝者，處
三年以上十年以下有期徒刑，併科新臺幣七百萬元以下罰金。
第一項至第三項之未遂犯罰之。
槍砲彈藥刀械管制條例第十二條
未經許可，製造、販賣或運輸子彈者，處一年以上七年以下有期
徒刑，併科新臺幣五百萬元以下罰金。
未經許可，轉讓、出租或出借子彈者，處六月以上五年以下有期
徒刑，併科新臺幣三百萬元以下罰金。
意圖供自己或他人犯罪之用，而犯前二項之罪者，處三年以上十
年以下有期徒刑，併科新臺幣七百萬元以下罰金。
未經許可，持有、寄藏或意圖販賣而陳列子彈者，處五年以下有
期徒刑，併科新臺幣三百萬元以下罰金。
第一項至第三項之未遂犯罰之。
